臺灣臺中地方法院刑事判決
                                   111年度金訴緝字第40號
                                   111年度訴緝字第125號
公  訴  人  臺灣臺中地方檢察署檢察官
被      告  吳琮翔




上列被告因詐欺等案件，經檢察官提起公訴（110年度偵字第371
6號、第3855號）及追加起訴（110年度偵緝字第1267號、第1268
號），於準備程序中，被告就被訴事實為有罪之陳述，經告以簡
式審判程序之旨，並聽取當事人之意見後，本院合議庭裁定由受
命法官獨任進行簡式審判程序，並判決如下：
    主    文
己○○犯如附表所示之罪，各處如附表所示之刑。應執行有期徒刑
貳年。
    犯罪事實
一、己○○於民國109年10月4日起，加入林家勤即通訊軟體CRAIT
    中暱稱「唷」之人（另經臺灣桃園地方檢察署偵辦中）所屬
    之三人以上，以實施詐術為手段、具有持續性及牟利性之有
    結構性組織之詐欺犯罪組織（所涉參與組織犯罪部分，業經
    臺灣桃園地方法院以111年度審金訴緝字第2號判決確定），
    擔任取簿手，負責接受犯罪組織成員指示，於特定時間前往
    特定超商，冒以犯罪組織成員告知之假名，領取他人以包裹
    寄送之金融帳戶存摺、提款卡，而取得他人金融機構帳戶資
    料，再依犯罪組織成員指示交付至特定地點，藉此領取每次
    新臺幣（下同）300元至500元不等之報酬。己○○、林家勤及
    其等所屬詐欺犯罪組織成員共同意圖為自己不法之所有，基
    於3人以上共同犯詐欺取財之犯意聯絡，分別為下列犯行：
  ㈠由詐欺集團不詳成員，於109年10月3日，對有意尋找打工機
    會之彭朋飛施用詐術，佯稱有工作機會、月薪30,000元云云
    ，使彭朋飛信以為真陷於錯誤，依詐欺集團成員即通訊軟體
    LINE暱稱「陳美琳」之指示，於同年10月5日將其向中華郵
    政股份有限公司申請之帳號00000000000000號帳戶之存摺及
    提款卡，以「統一超商取貨付款」之方式，寄送至址設臺中
    市○○區○○路0段000號之「7-11便利商店王田門市」，己○○於
    109年10月11日晚間8時23分許，搭乘不知情之陳昱文駕駛之
    車號000-0000號自小客車，依指示前往上述便利商店領取彭
    朋飛寄送之包裹，並依照林家勤之指示，放置在林家勤所指
    定之地點（臺中火車站旁復興智能櫃抑或青海家樂福右側門
    電梯旁置物櫃），而由詐欺集團不詳成員所收取。
  ㈡由詐欺集團不詳成員，於109年10月17日晚間6時許，對亟需
    借貸之吳宥珊施用詐術，佯稱只要寄出銀行卡並提供密碼，
    即可審核資料後貸與款項云云，使吳宥珊信以為真陷於錯誤
    ，依詐欺集團成員即通訊軟體LINE暱稱「邦民借貸（李珮臻
    ）」之指示，於同日晚間8時35分許將其向台新國際商業銀
    行（下稱台新銀行）申請之帳號00000000000000號帳戶、向
    玉山商業銀行（下稱玉山銀行）申請之帳號0000000000000
    號帳戶之提款卡，以「統一超商取貨付款」之方式，寄送至
    址設臺中市○○區○○路0號之「7-11便利商店一江橋門市」，
    己○○於109年10月19日晚間7時許，依指示駕駛車號00-0000
    號自小客車前往上述便利商店領取吳宥珊寄送之包裹，並依
    照林家勤之指示，放置在林家勤所指定之地點（臺中火車站
    旁復興智能櫃抑或青海家樂福右側門電梯旁置物櫃），而由
    詐欺集團不詳成員所收取。
  ㈢由詐欺集團不詳成員，於109年10月7日晚間9時46分許，對有
    意尋找打工機會之戊○○施用詐術，佯稱有工作機會、月薪30
    ,000元云云，使戊○○信以為真陷於錯誤，依詐欺集團成員即
    通訊軟體LINE帳號「bo975」之指示，先將提款卡密碼依該
    名不詳之人指示修改，再於同年10月7日晚間10時28分許，
    將其向中華郵政股份有限公司申請之帳號00000000000000號
    帳戶之存摺及提款卡、向台新銀行申請之帳號000000000000
    00號帳戶之提款卡，以「統一超商取貨付款」之方式，寄送
    至址設臺中市○○區○○路000號之「7-11便利商店益民門市」
    ，己○○於109年10月11日下午5時17分許，搭乘不知情之陳昱
    文駕駛之車號000-0000號自小客車，依指示前往上述便利商
    店領取戊○○寄送之包裹，並依照林家勤之指示，放置在林家
    勤所指定之地點即臺中火車站旁復興智能櫃，而由詐欺集團
    不詳成員所收取。
  ㈣由詐欺集團不詳成員，於109年10月14日晚間10時7分前某時
    許，在臉書網站社團「臺中以北撿便宜萬物買賣交流站」刊
    登應徵業務員之訊息，丁○○見聞而以通訊軟體LINE與詐欺集
    團成員即通訊軟體LINE帳號「CYX5513」之人聯絡後，該名
    成員即張貼「蔡宜芯」之國民身分證照片，且佯稱其為兆豐
    證券股份有限公司招募組成員，要租用帳戶作為出入帳使用
    ，每本帳戶每10日可獲取租金11,000元報酬，每人最多可提
    供7個帳戶，提供前需將密碼改為135135，之後會派專員前
    來簽訂合約云云，使丁○○信以為真陷於錯誤，依該自稱「蔡
    宜芯」之詐欺集團成員指示，先將提款卡密碼修改，再於同
    年10月16日下午3時45分許，將其向華南銀行申請之帳號000
    000000000號帳戶、向玉山銀行申請之帳號0000000000000號
    帳戶、向渣打銀行申請之帳號00000000000000號帳戶、0000
    0000000000號帳戶、向王道銀行申請之帳號00000000000000
    號帳戶、向新光銀行申請之帳號0000000000000號帳戶、000
    0000000000號帳戶等7個帳戶之存摺及提款卡，未經提領該
    等帳戶內款項即以「統一超商取貨付款」方式，包裹寄送至
    址設臺中市○○區○○路0段000號之「7-11便利商店大金門市」
    ，己○○於109年10月20日下午4時19分許，駕駛車牌號碼00-0
    000號自小客車，依指示前往上述便利商店領取丁○○寄送之
    包裹，並依照林家勤之指示，放置在林家勤所指定之地點即
    臺中火車站旁復興智能櫃，而由詐欺集團不詳成員所收取。
  ㈤由詐欺集團不詳成員、自稱「（招募兼職）林小姐」之人，
    於109年10月15日中午12時許，對有意尋找打工機會之丙○○
    施用詐術，佯稱要租用帳戶作為出入帳使用，每本帳戶每10
    日可獲取租金10,000元報酬，提供前需將密碼改為135135云
    云，使丙○○信以為真陷於錯誤，依該自稱「（招募兼職）林
    小姐」之詐欺集團成員指示，先將提款卡密碼修改，再於同
    年10月15日晚間7時27分許，將其向中華郵政股份有限公司
    申請之帳號00000000000000號帳戶、向第一商業銀行申請帳
    號00000000000號帳戶之提款卡，以「統一超商取貨付款」
    之方式，寄送至址設臺中市○○區○○路0段000號之「7-11便利
    商店台紙門市」，己○○於109年10月20日下午5時4分許，駕
    駛車牌號碼00-0000號自小客車，依指示前往上述便利商店
    領取丙○○寄送之包裹，並依照林家勤之指示，放置在林家勤
    所指定之地點（臺中火車站旁復興智能櫃抑或青海家樂福右
    側門電梯旁置物櫃），而由詐欺集團不詳成員所收取。
二、己○○、林家勤與其等所屬上開詐欺集團，共同意圖為自己不
    法之所有，基於3人以上共同犯詐欺取財及一般洗錢之犯意
    聯絡，由詐欺集團不詳成員，於109年10月19日上午9時52分
    許，於電話中佯稱其為重暉企業有限公司客服人員，向陳志
    偉佯稱公司系統錯誤，需將陳志偉之電話號碼提供予中國信
    託商業銀行人員云云，復由上開詐欺集團另不詳成員佯稱為
    中國信託商業銀行客服人員，續向陳志偉佯稱將錢匯入其指
    定之帳戶內，銀行將會解除購物之分期付款云云，致陳志偉
    陷於錯誤，依該不詳之人指示，分別於109年10月19日上午1
    1時9分、12分、109年10月20日凌晨0時3分將99,985元、24,
    123元、99,985元匯入前揭吳宥珊所有之台新銀行帳戶內，
    再於109年10月20日凌晨0時21分將99,985元匯入前揭吳宥珊
    所有之玉山銀行帳戶內，隨即由詐欺集團不詳成員持前揭吳
    宥珊所寄送之提款卡提領完畢，而掩飾、隱匿詐欺犯罪所得
    實際去向。
三、案經彭朋飛、吳宥珊、陳志偉、戊○○、丁○○訴由臺中市政府
    警察局烏日分局、太平分局、霧峰分局報告臺灣臺中地方檢
    察署檢察官偵查起訴及追加起訴。
    理    由
一、本案被告己○○所犯為死刑、無期徒刑、最輕本刑為3年以上
    有期徒刑以外之罪，其於準備程序中就被訴事實為有罪之陳
    述，經告以簡式審判程序之旨，並聽取當事人之意見後，本
    院合議庭依刑事訴訟法第273條之1第1項之規定，裁定由受
    命法官獨任進行簡式審判程序。又本案之證據調查，依同法
    第273條之2規定，不受同法第159條第1項、第161條之2、第
    161條之3、第163條之1及第164條至第170條規定之限制，合
    先敘明。
二、上開犯罪事實，業據被告己○○於警詢、偵訊、本院訊問、準
    備程序及審理時均坦承不諱（見偵3716卷第20至24、91至92
    頁、偵3885卷第31至34頁、偵10836卷第12至14頁、偵緝126
    7卷第113至114頁、110金訴緝28卷第136頁、111金訴緝40卷
    一第60、166頁、111金訴緝40卷二第20、40頁），核與證人
    陳昱文、證人即被害人彭朋飛、吳宥珊、陳志偉、戊○○、丁○○、徐皓鈞於警詢中之證述相符（陳昱文部分：見偵3716卷
    第28至30頁、偵10836卷第15至17頁；彭朋飛部分：見偵371
    6卷第33頁；吳宥珊部分：見偵3855卷第91至94頁；陳志偉
    部分：見偵3855卷第95至96頁；戊○○部分：見偵10836卷第2
    1至23頁；丁○○部分：見偵10836卷第25至29頁；徐皓鈞部分
    ：見偵4496卷第25至27頁），復有卷附臺灣桃園地方法院11
    1年度審金訴緝字第2號刑事判決及下列證據可資佐證：
㈠、犯罪事實一㈠部分：7-11便利商店王田門市監視器截圖、7-EL
    EVEN貨態查詢系統、牌照BCK-5893號車輛詳細資料報表（見
    偵3716卷第41至42、43、59頁）、彭朋飛部分之內政部警政
    署詐騙諮詢專線紀錄表、新北市政府警察局三峽分局鶯歌分
    駐所受理刑事案件報案三聯單、受理各類案件紀錄表、000-
    00000000000000號銀行帳號、統一超商交貨便、LINE通訊軟
    體暱稱「陳美琳」對話紀錄翻拍照片（見偵3716卷第45、47
    、49、51、53至55頁）。
㈡、犯罪事實一㈡部分：臺中市政府警察局太平分局新平派出所10
    9年11月19日職務報告書、7-11便利商店一江橋門市及附近
    路口監視器截圖、7-ELEVEN貨態查詢系統截圖、牌照ZT-838
    6號車輛詳細資料報表（偵3855卷第23至25、39至44、45、1
    07頁）、吳宥珊部分之臺南市政府警察局第一分局莊敬派出
    所受理刑事案件報案三聯單、受理各類案件紀錄表、內政部
    警政署反詐騙諮詢專線紀錄表、7-ELEVEN代收款專用繳款證
    明、第一借錢網頁面、Line通訊軟體暱稱「邦民借貸（李珮
    臻）」對話紀錄截圖（見偵3855卷第121、123、125至126、
    127、147至153、181至190頁）。
㈢、犯罪事實一㈢、㈣部分：110年1月5日員警職務報告、陳昱文指
    認己○○之指認犯罪嫌疑人紀錄表、犯罪嫌疑人指認表、真實
    姓名對照表、7-11貨態查詢系統查詢結果2紙、7-11便利商
    店益民門市及附近路口監視器截圖、7-11便利商店大金門市
    及附近路口監視器截圖、【BCK-5893汽車】、【ZT-8386汽
    車】車號查詢汽車車籍2紙（見偵10836卷第9至10、31至35
    、41至43、67至68、69至70、71、73頁）、戊○○部分之內政
    部警政署反詐騙諮詢專線紀錄表、桃園市政府警察局蘆竹分
    局南崁派出所受理各類案件紀錄表、受理刑事案件報案三聯
    單（見偵10836卷第37、38、45頁）、丁○○部分之內政部警
    察署反詐騙諮詢專線紀錄表、與LINE暱稱「蔡宜芯」之對話
    紀錄、臉書社團「臺中以北撿便宜萬物買賣交流站」翻拍照
    片、手寫之遭詐騙之7個帳戶（見偵10836卷第、39至40、49
    至60、62、64頁）。
㈣、犯罪事實一㈤部分：109年12月21日員警職務報告、7-11便利
    商店台紙門市監視器影像及被告行車影像截圖照片、7-11貨
    態查詢系統查詢結果、統一超商交貨便明細、徐皓鈞與LUNE
    暱稱「（招募兼職）林小姐」對話紀錄、徐皓鈞所有之第一
    銀行【帳號00000000000號帳戶】交易明細、郵局【帳號000
    00000000000號帳戶】交易明細、【ZT-8386汽車】車輛詳細
    資料報表（見偵4496卷第13至14、29至35、37、39、41至42
    、43、45、47頁）、臺中市政府警察局烏日分局110年3月26
    日中市警烏分偵字第1100017017號函暨檢附第一銀行回覆存
    款查詢之客戶基本資料、第一銀行存摺存款客戶歷史交易明
    細表、郵局查詢金融卡變更資料、中華郵政客戶歷史交易清
    單（見核交卷第7、9至10、13至21、23至27、29頁）
㈤、犯罪事實二部分：【帳號00000000000000號帳戶】台幣存款
    歷史交易明細查詢、【帳號0000000000000號帳戶】存戶交
    易明細整合查詢（見偵3855卷第133至139、141頁）、陳志
    偉部分之桃園市政府警察局八德分局八德派出所受理各類案
    件紀錄表、臺幣活存明細截圖、金融機構聯防機制通報單、
    165專線協請金融機構暫行圈存疑似詐欺款項通報單（見偵3
    855卷第197、199至200、201至203、207至209頁）。
㈥、綜上，足認被告前揭自白與事實相符，堪以採信。本案事證
    明確，被告犯行堪以認定，均應依法論科。
三、論罪科刑：
㈠、按金融帳戶之存摺、提款卡等物既屬有體物，仍屬刑法財產
    犯罪所指之財物，是被告及林家勤所屬本案詐欺集團之不詳
    成員，以犯罪事實一㈠至㈤所示之詐欺方式，詐騙犯罪事實一
    ㈠至㈤所示之被害人彭朋飛等人交付金融機構帳戶存摺、提款
    卡等，自屬詐欺取財無訛。
㈡、核被告就犯罪事實一㈠至㈤所為，均係犯刑法第339條之4第1項
    第2款之3人以上共同犯詐欺取財罪；就犯罪事實二所為，係
    犯刑法第339條之4第1項第2款之3人以上共同犯詐欺取財罪
    及洗錢防制法第14條第1項之一般洗錢罪。
㈢、共同正犯之說明：
    按共同實施犯罪行為之人，在合同意思範圍以內，各自分擔
    犯罪行為之一部，相互利用他人之行為，以達其犯罪之目的
    者，即應對於全部所發生之結果，共同負責；故共同正犯間
    非僅就其自己實施之行為負其責任，並在犯意聯絡之範圍內
    ，對於其他共同正犯所實施之行為，亦應共同負責，是於集
    團式犯罪，原不必每一共犯均有直接聯繫，亦不必每一階段
    均參與，祇須以自己共同犯罪之意思，事前同謀，而由其中
    一部分人實施犯罪行為者，即應對於犯罪結果負共同正犯罪
    責，並無分別何部分為孰人下手之必要。查被告雖未親自對
    被害人彭朋飛、吳宥珊、戊○○、丁○○、徐皓鈞、陳志偉實施
    詐騙行為，但被告分工之領取裝有存摺、提款卡之包裹及轉
    移包裹任務，所為已屬犯罪之構成要件行為，足認被告就其
    參與部分，與林家勤及其所屬詐欺集團其他成員間，均有犯
    意聯絡及行為分擔，應論以共同正犯。
㈣、罪數部分：
  ⒈本案詐欺集團成員對犯罪事實二之被害人陳志偉施以詐術，
    致其陷於錯誤，而接連匯款之詐欺取財行為，主觀上係基於
    單一之3人以上共同犯詐欺取財之犯意，客觀上於密切接近
    之時間、地點，詐騙同一被害人而使之分次交付財物，侵害
    同一被害人之財產法益，各行為之獨立性極為薄弱，依一般
    社會健全觀念，難以強行分開，在刑法評價上，應視為數個
    舉動之接續實行，予以包括之評價，而論以接續犯之實質上
    一罪。
  ⒉就同一被害人施行詐欺後，透過洗錢行為以隱匿所得去向，
    因目的單一且具有行為重疊性，自應以一行為論處想像競合
    犯。被告就犯罪事實二所為犯行，係為達向被害人陳志偉詐
    得款項之單一犯罪目的，且實行行為具有局部同一，應係以
    一行為觸犯3人以上共同犯詐欺取財罪與一般洗錢罪，為想
    像競合犯，應依刑法第55條規定，從一重論以刑法第339條
    之4第1項第2款之3人以上共同犯詐欺取財罪處斷。
  ⒊刑法之加重詐欺取財罪係侵害個人財產法益之犯罪，其罪數
    計算，依一般社會通念，應以被害人數、被害次數之多寡，
    決定其犯罪之罪數（最高法院110年度台上字第5163號刑事
    判決參照）。是以，被告所犯上開加重詐欺犯行，共有6位
    被害人受騙，而分別交付金融帳戶資料（存摺、提款卡）或
    匯款，因所侵害者為不同之個人法益，應以被害人數決定犯
    罪之罪數，且其犯意各別，行為互殊，應予分論併罰。
㈤、被告前因妨害性自主案件，經臺灣彰化地方法院以108年度侵
    簡字第1號判決判處有期徒刑6月，復經臺灣彰化地方法院以
    108年度侵簡上字第2號判決駁回上訴確定，於109年9月28日
    徒刑執行完畢，業經被告自陳在卷，且有臺灣高等法院被告
    前案紀錄表、刑案資料查註紀錄表在卷可稽，則其受有期徒
    刑執行完畢後，5年以內故意再犯本案有期徒刑以上之各罪
    ，均屬累犯，本院衡酌被告經執行完畢之前案，與本案之罪
    質雖不相同，惟均屬故意犯罪，其於前案有期徒刑執行完畢
    後，理應產生警惕作用，其再犯本案，足見其對於刑罰之反
    應力顯然薄弱，有其特別惡性，並無司法院釋字第775號解
    釋意旨所指個案應量處最低法定刑，又無法適用刑法第59條
    減輕其刑，而應依此解釋意旨裁量不予加重最低本刑之情形
    ，爰均依刑法第47條第1項規定加重其刑。
㈥、按洗錢防制法第16條第2項規定：「犯前2條之罪，在偵查或
    審判中自白者，減輕其刑。」本案被告所犯之罪，屬想像競
    合犯，而想像競合犯的處斷刑，本質上屬「刑之合併」，其
    所謂從一重處斷，乃是將想像競合犯組成之評價上數罪，合
    併為科刑一罪，其所對應之刑罰，亦合併其評價上數罪之數
    法定刑，而為一個處斷刑。因此，想像競合犯侵害數法益者
    皆成立犯罪，論罪時必須輕、重罪併舉論述，同時宣告所犯
    各罪名，包括各罪有無加重、減免其刑之情形，亦應說明論
    列，量刑時併審酌輕罪部分量刑事由，評價始為充足，然後
    依刑法第55條前段規定「從一重處斷」，非謂對於其餘各罪
    可置而不論。因此，法院決定處斷刑時，雖以其中最重罪名
    之法定刑，做為裁量之準據，於裁量其輕重時，仍應將輕罪
    合併評價在內（最高法院108年度台上字第4405號、第4408
    號判決可作為參考）。經查，被告就犯罪事實二所涉一般洗
    錢犯行，於偵查及本院審理時均自白不諱，雖所犯一般洗錢
    罪既屬想像競合犯之輕罪，已從一重之3人以上共同犯詐欺
    取財罪處斷，而重罪並無法定減刑事由，參照上開判決意旨
    ，仍應於依刑法第57條量刑時，一併衡酌此部分減輕其刑事
    由。
㈦、爰以行為人責任為基礎，審酌被告正值青年，不思以己身勞
    力自正當途徑取得財物，竟為貪圖不法之利益，而加入詐欺
    集團擔任取簿手，負責前往領取裝有金融帳戶資料之包裹，
    再依指示置放於指定地點之工作，價值觀念偏差，所為危害
    社會秩序不輕；惟念及被告犯後坦承犯行，並已與其中被害
    人戊○○、徐皓鈞成立調解，有本院調解程序筆錄在卷可參（
    見111訴緝40卷第335至336頁），又被告於偵查、審理中自
    白前揭一般洗錢罪之犯行，應斟酌洗錢防制法第16條第2項
    減輕其刑之規定，且被告於該詐欺集團之角色分工，並非居
    於主導或核心地位，亦未自始至終參與各階段之犯行，於本
    案僅負責領取金融帳戶資料包裹之參與程度；兼衡被告自陳
    之智識程度、家庭生活及經濟狀況（見111金訴緝40卷二第4
    1頁）等一切情狀，分別量處如主文所示之刑，並定應執行
    刑如主文所示。
四、沒收部分：
㈠、查被告於本院審理時陳稱：我的報酬是1個包裹300至500元，
    但最後都沒有給我等語（見111金訴緝40卷二第40頁），而
    卷內復查無積極證據足認其有因本案犯行獲得任何利益、報
    酬，或有與其他詐欺正犯朋分贓款，是自無庸宣告沒收犯罪
    所得或追徵價額。
㈡、犯罪事實一㈠至㈤所示之金融機構帳戶存摺、提款卡等，均未
    扣案，而存摺或提款卡作為提領工具僅為帳戶使用之表徵，
    本身價值低廉，可以再次申請補發，具有高度之可替代性，
    宣告沒收欠缺刑法上之重要性，依刑法第38條之2第2項規定
    ，不予宣告沒收或追徵其價額。
㈢、本案被害人陳志偉遭詐騙，而匯入本案另一被害人吳宥珊所
    有之台新銀行、玉山銀行帳戶內之款項，係由詐欺集團不詳
    成員所提領，非屬被告所有，亦非在被告實際掌控中，被告
    就所隱匿之詐騙款項不具所有權及事實上處分權，無從依洗
    錢防制法第18條第1項就詐騙款項諭知沒收。
據上論斷，應依刑事訴訟法第273條之1第1項、第299條第1項前
段，判決如主文。
本案經檢察官乙○○提起公訴及追加起訴，檢察官甲○○到庭執行職
務。
中　　華　　民　　國　　111 　年　　11　　月　　14　　日
                  刑事第八庭    法  官  王靖茹
以上正本證明與原本無異。
如不服本判決應於收受判決後20日內向本院提出上訴書狀，並應
敘述具體理由；其未敘述上訴理由者，應於上訴期間屆滿後20日
內向本院補提理由書（均須按他造當事人之人數附繕本）「切勿
逕送上級法院」。
告訴人或被害人如不服判決，應備理由具狀向檢察官請求上訴，
上訴期間之計算，以檢察官收受判決正本之日起算。
                                書記官  廖于萱
中　　華　　民　　國　　111 　年　　11　　月　　14　　日
附錄論罪科刑法條：
【中華民國刑法第339條之4第2項】
犯第339條詐欺罪而有下列情形之一者，處1年以上7年以下有期
徒刑，得併科100萬元以下罰金：
一、冒用政府機關或公務員名義犯之。
二、三人以上共同犯之。
三、以廣播電視、電子通訊、網際網路或其他媒體等傳播工具，
    對公眾散布而犯之。
【洗錢防制法第14條第1項】
有第2條各款所列洗錢行為者，處7年以下有期徒刑，併科新臺幣
5百萬元以下罰金。
附表：
編號 犯罪事實 主文 1 犯罪事實一㈠ 己○○犯三人以上共同詐欺取財罪，累犯，處有期徒刑壹年貳月。 2 犯罪事實一㈡ 己○○犯三人以上共同詐欺取財罪，累犯，處有期徒刑壹年貳月。 3 犯罪事實一㈢ 己○○犯三人以上共同詐欺取財罪，累犯，處有期徒刑壹年壹月。 4 犯罪事實一㈣ 己○○犯三人以上共同詐欺取財罪，累犯，處有期徒刑壹年貳月。 5 犯罪事實一㈤ 己○○犯三人以上共同詐欺取財罪，累犯，處有期徒刑壹年壹月。 6 犯罪事實二 己○○犯三人以上共同詐欺取財罪，累犯，處有期徒刑壹年肆月。